【裁判字號】    97,裁,4686
【裁判日期】    971002
【裁判案由】    土地稅法
【裁判全文】
最  高  行  政  法  院  裁  定
                                      97年度裁字第4686號
上  訴  人  洪秉鈞（原名洪炳輝）
訴訟代理人  陳金泉  律師
            葛百鈴  律師
被 上訴 人  桃園縣政府地方稅務局
代  表  人  甲○○
上列當事人間土地稅法事件，上訴人對於中華民國95年9月21日
臺北高等行政法院94年度訴字第3164號判決，提起上訴，本院裁
定如下：
    主  文
上訴駁回。
上訴審訴訟費用由上訴人負擔。
    理  由
一、按對於高等行政法院判決之上訴，非以其違背法令為理由，
    不得為之，行政訴訟法第242條定有明文。依同法第243條第
    1項規定，判決不適用法規或適用不當者，為違背法令；而
    判決有同條第2項所列各款情形之一者，為當然違背法令。
    是當事人對於高等行政法院判決上訴，如依行政訴訟法第24
    3條第1項規定，以高等行政法院判決有不適用法規或適用不
    當為理由時，其上訴狀或理由書應有具體之指摘，並揭示該
    法規之條項或其內容；若係成文法以外之法則，應揭示該法
    則之旨趣；倘為司法院解釋或本院之判例，則應揭示該判解
    之字號或其內容。如以行政訴訟法第243條第2項所列各款情
    形為理由時，其上訴狀或理由書，應揭示合於該條項各款之
    事實。上訴狀或理由書如未依此項方法表明，或其所表明者
    與上開法條規定不合時，即難認為已對高等行政法院判決之
    違背法令有具體之指摘，其上訴自難認為合法。
二、本件上訴人對於臺北高等行政法院判決上訴，雖以該判決違
    背法令為由，惟核其上訴理由，係就原審取捨證據、認定事
    實之職權行使，指摘其為不當，並就原審所為論斷，泛言不
    適用法規，而非具體表明合於不適用法規、適用法規不當、
    或行政訴訟法第243條第2項所列各款之情形，難認對該判決
    之如何違背法令已有具體之指摘。依首開規定及說明，應認
    其上訴為不合法。又財政部臺灣省北區國稅局以上訴人漏報
    執行業務所得，而科處上訴人罰鍰新臺幣242,300元，此係
    漏報綜合所得稅所處罰鍰，與本件違反土地稅法第54條所處
    罰鍰無涉，亦難據此認上訴人主張其僅受託代向地主購買土
    地為真實，原判決對此雖未論斷，惟尚不影響判決之結果，
    與所謂判決不備理由之違法情形不相當，併予明。
三、據上論結，本件上訴為不合法。依行政訴訟法第249條第1項
    前段、第104條、民事訴訟法第95條、第78條，裁定如主文
    。
中    華    民    國    97    年    10    月    2     日
                    最高行政法院第四庭
                        審判長法官  鍾  耀  光
                              法官  黃  本  仁
                              法官  黃  秋  鴻
                              法官  姜  仁  脩
                              法官  王  德  麟
以  上  正  本  證  明  與  原  本  無  異
中    華    民    國    97    年    10    月    2     日
                              書記官  黃  淑  櫻


司法院資訊處製作；財團法人民間司法改革基金會備份。
